【裁判字號】    97,訴,1508
【裁判日期】    970530
【裁判案由】    毒品危害防制條例
【裁判全文】
臺灣板橋地方法院刑事判決              97年度訴字第1508號
公  訴  人  臺灣板橋地方法院檢察署檢察官
被      告  甲○○
上列被告因違反毒品危害防制條例案件，經檢察官提起公訴（97
年度毒偵字第1398號），本院依簡式審判程序審理後，判決如下
：
    主    文
甲○○施用第一級毒品，處有期徒刑捌月，扣案殘渣袋個、針
筒壹支、止血帶條、攙食管伍支及分裝袋捌拾個，均沒收之；
又施用第二級毒品，處有期徒刑肆月。應執行有期徒刑拾月，扣
案殘渣袋個、針筒壹支、止血帶條、攙食管伍支及分裝袋捌
拾個，均沒收之。
    事    實
一、甲○○前因施用毒品案件，經臺灣士林地方法院以92年度毒
    聲字第671 號裁定送觀察、勒戒後，認有繼續施用毒品之傾
    向，由同法院以93年度毒聲字第513 號裁定令入戒治處所施
    以強制戒治（並經臺灣高等法院以94年度毒抗字第46號裁定
    抗告駁回確定），嗣因其無繼續強制戒治之必要，而於民國
    94年8 月1 日釋放出臺灣嘉義戒治所，並於94年8 月16日經
    臺灣士林地方法院檢察署檢察官以94年度戒毒偵字第58號為
    不起訴處分確定。詎其於前開強制戒治執行完畢釋放後5 年
    內，基於施用第一級毒品之犯意，於97年1 月25日22時許，
    在臺北縣土城市○○○路154 號地下3 樓居住處，以針筒注
    射之方式，施用第一級毒品海洛因1 次；另基於施用第二級
    毒品之犯意，於97年1 月26日為警查獲採尿前回溯96小時內
    之某時（不含為警查獲至採尿之期間），在前址居住處，以
    將第二級毒品甲基安非他命放置在玻璃球吸食器內，再用火
    燒烤吸食煙霧之方式，施用甲基安非他命1 次。嗣於97年1
    月26日17時許，為警持本院搜索票先在臺北縣土城市○○○
    路171 巷口附近查獲甲○○，旋帶同甲○○至前址居住處扣
    得其所有供或預供施用海洛因所用之殘渣袋3 個、針筒1 支
    、止血帶3 條、攙食管5 支及分裝袋80個。
二、案經臺北縣政府警察局板橋分局報請臺灣板橋地方法院檢察
    署檢察官偵查後提起公訴。
    理    由
一、本案被告甲○○所犯均係死刑、無期徒刑、最輕本刑為3 年
    以上有期徒刑以外之罪，其於準備程序中就被訴事實皆為有
    罪之陳述，經本院告知簡式審判程序之旨，並聽取公訴人、
    被告之意見後，經合議庭裁定由受命法官獨任進行簡式審判
    程序審理，合先敘明。
二、上揭犯罪事實，業據被告甲○○於本院準備程序中及審理時
    均坦承不諱，並有搜索扣押筆錄2 份附卷可憑，而其為警查
    獲經採集尿液送台灣檢驗科技股份有限公司囑託鑑定結果，
    確呈鴉片類及甲基安非他命陽性反應，有該公司97年2 月19
    日濫用藥物檢驗報告1 份在卷可稽，足以佐證被告自白與事
    實相符，堪以採信。再被告前因施用毒品案件，經臺灣士林
    地方法院以92年度毒聲字第671 號裁定送觀察、勒戒後，認
    有繼續施用毒品之傾向，由同法院以93年度毒聲字第513 號
    裁定令入戒治處所施以強制戒治（並經臺灣高等法院以94年
    度毒抗字第46號裁定抗告駁回確定），嗣因其無繼續強制戒
    治之必要，而於94年8 月1 日釋放出臺灣嘉義戒治所，並於
    94年8 月16日經臺灣士林地方法院檢察署檢察官以94年度戒
    毒偵字第58號為不起訴處分確定，有臺灣高等法院被告前案
    紀錄表1 份附卷可稽，足徵被告經強制戒治執行完畢釋放後
    ，5 年以內再為本案施用第一級、第二級毒品之事證明確，
    被告犯行均洵堪認定。
三、核被告甲○○所為，係犯毒品危害防制條例第10條第1 項、
    第2 項之施用第一級、第二級毒品罪。被告因施用海洛因、
    甲基安非他命而持有海洛因、甲基安非他命之行為，各係其
    施用毒品犯行之當然結果，均不另論罪。又被告所犯上開二
    罪，犯意各別，行為互殊，應予分論併罰。爰審酌被告前已
    有因施用毒品經法院判處罪刑之前科紀錄，有前開臺灣高等
    法院被告前案紀錄表在卷可參，竟仍不思尋求正當之身心發
    展，再分別施用足以導致精神障礙、性格異常，甚至造成生
    命危險之毒品，戕害一己之身心健康，對社會治安可能之危
    害程度非微，惟其於犯後尚知坦認犯行等一切情狀，分別量
    處如主文所示之刑，並定其應執行之刑，以資懲儆。扣案殘
    渣袋3 個（各該殘渣袋內是否仍含有海洛因成分，依卷內積
    極證據資料尚屬不明，故尚難以依毒品危害防制條例第18條
    第1 項前段規定諭知沒收銷燬）、針筒1 支、止血帶3 條、
    攙食管5 支及分裝袋80個，均為被告所有供或預供施用第一
    級毒品所用之物，業據被告於警詢時陳明在卷，爰依刑法第
    38條第1 項第2 款規定，均併予宣告沒收之。
據上論斷，應依刑事訴訟法第273 條之1 第1 項、第299 條第1
項前段，毒品危害防制條例第10條，刑法第11條前段、第51條第
5 款、第38條第1 項第2 款，判決如主文。
本案經檢察官顏世翠到庭執行職務。
中    華    民    國    97    年    5     月    30    日
                  刑事第十五庭  法  官  張 兆 光
上列正本證明與原本無異。
如不服本判決，應於判決送達後10日內敘明上訴理由，向本院提
出上訴狀 (應附繕本)，上訴於臺灣高等法院。
                                書記官  曹 秋 冬
中    華    民    國    97    年    5     月    30    日
附錄本案論罪科刑法條：
毒品危害防制條例第10條
施用第一級毒品者，處6 月以上5 年以下有期徒刑。
施用第二級毒品者，處3 年以下有期徒刑。


司法院資訊處製作；財團法人民間司法改革基金會備份。
